【裁判字號】    97,抗,144
【裁判日期】    970731
【裁判案由】    本票裁定
【裁判全文】
臺灣桃園地方法院民事裁定               97年度抗字第144號
抗  告  人  乙○○
相  對  人  臺灣新光商業銀行股份有限公司
法定代理人  甲○○
代  理  人  丙○○
上列當事人間本票裁定事件，抗告人對於民國97年4 月30日本院
司法事務官97年度司票字第3193號第一審裁定提起抗告，本院裁
定如下：
    主  文
抗告駁回。
抗告程序費用新台幣壹仟元由抗告人負擔。
    理  由
一、抗告意旨略以：本票發票人為免除作成拒絕證書之記載時，
    執票人固得不請求作成拒絕證書而行使追索權，然執票人在
    行使追索權前，仍應於所定期限內為付款之提示。本件執票
    人於到期日並未向抗告人為提示及催討，原審卷內亦無相關
    證據，原審不察，竟裁定准許相對人之聲請，實非適法，爰
    依法提起抗告，求為廢棄原裁定云云。
二、按本票執票人，依票據法第123 條規定，聲請法院裁定許可
    對發票人強制執行，係屬非訟事件。此項聲請之裁定，及抗
    告法院之裁定，僅依非訟事件程序，以審查強制執行許可與
    否，並無確定實體上法律關係存否之效力，如發票人就票據
    債務之存否有爭執時，應由發票人提起確認之訴，以資解決
    最高法院57年台抗字第67號判例，可資參照。又本票既已載
    明免除作成拒絕證書，執票人聲請裁定准予強制執行，即毋
    庸提出已為付款提示之證據。苟發票人抗辯執票人未為提示
    ，依票據法第124 條準用同法第95條但書之規定，即應由其
    負舉證之責。
三、經查：
  (一)相對人於原審主張其執有抗告人與蕭羽茹共同簽發免除作成
    拒絕證書之本票1 紙，內載金額為新台幣120 萬元，詎經相
    對人於民國97年1 月18日提示後，尚有如原裁定主文所示之
    本金及利息未獲清償之事實，業據其提出本票1 紙為證，本
    院審核上開本票其形式上絕對必要記載事項俱屬齊全，又付
    款地桃園縣八德市○○路○ 段1089號，核屬本院轄區，雖未
    記載到期日，惟依票據法第120 條第2 項規定，視為見票即
    付，原裁定予以准許，形式上審查即無不合。
  (二)抗告人既以前詞辯解，揆諸上開說明，應由抗告人就其抗辯
    負擔舉證之責，惟抗告人就此並未舉證以實其說，其抗辯自
    非可採，原裁定准許強制執行，即無不合。抗告意旨執此指
    摘原裁定不當，求予廢棄，核無理由，應予駁回。
四、依非訟事件法第46條、第21條第2 項、第24條第1 項、民事
    訴訟法第495 條之1 第1 項、第449 條第1 項、第78條，裁
    定如主文。
中    華    民    國    97    年     7    月    31    日
                  民事第二庭  審判長法官  劉克聖
                              法      官  呂仲玉
                              法      官  張金柱
本裁定不得再抗告。
以上正本證明與原本無異。
中    華    民    國    97    年    8     月    5     日
                              書記官  黃珮娟


司法院資訊處製作；財團法人民間司法改革基金會備份。
